【裁判字號】    88,易,1140
【裁判日期】    890202
【裁判案由】    竊盜等
【裁判全文】
台灣苗栗地方法院刑事判決                        八十八年度易字第一一四號
    公訴人  台灣苗栗地方法院檢察署檢察官
    被  告  乙○○
右列被告因竊盜等案件，經檢察官提起公訴（八十八年度偵字第五Ｏ一七號），本院
判決如左：
    主  文
乙○○竊盜，未遂，累犯，處有期徒刑伍月。
    事  實
一、乙○○前於民國八十六年間因妨害自由案件，為台灣新竹地方法院判處有期徒刑
    四月確定，並於八十八年六月二十七日在監執行完畢，不知警惕。為收集舊碗盤
    ，復意圖為自己不法之所有，並基於竊盜之犯意，於八十八年十月八日下午三時
    二十分許，未經許可，無故侵入甲○○位於苗栗縣獅潭鄉和興村十四鄰和興三十
    七號現無人居住之祖厝（侵入祖厝部分詳後述），於著手竊取屋內財物之際，為
    甲○○發現並報警處理而未得逞。
二、案經甲○○訴由苗栗縣警察局大湖分局報請臺灣苗栗地方法院檢察署檢察官偵查
    起訴。
    理  由
一、訊據被告乙○○坦承有於前開時地侵入甲○○之祖厝等情不諱，核與告訴人甲○
    ○指訴之情節相符。惟被告矢口否認有何竊盜之犯行，辯稱：伊進入該祖厝，只
    是想借電話而已，並未翻動屋內任何東西云云。惟查，被告在警、偵訊時已自承
    其進入該祖厝是要撿舊碗盤，且有打開衣櫥（見偵卷第七頁、第二十七頁反面）
    。核與被害人甲○○在警、偵訊時所陳東西有被翻動過（見偵卷第四頁反面、第
    二十八頁）暨甲○○之母即證人甘鳳妹在檢察官偵訊時所證東西有被翻動過，鋁
    製保險器從衣櫥內被搬到樓梯下，衣櫥是開的，且舊碗盤被翻動過（見偵卷第三
    十一頁反面）之情節相符。且衣櫥被打開及其內之物品有被移動等情，並有現場
    照片六張附卷可證。足見被告在警訊時之自白確與事實相符。若其只是進去借電
    話，又何須翻動其內之物品，並將衣櫥打開？另被告在檢察官偵訊時自承伊進入
    被害人之祖厝是想找有無舊碗盤可收集（見偵卷第二十七頁反面），被告有為自
    己不法所有之意圖亦堪認定。所辯顯係諉卸之詞，不足採信，本件事證明確，被
    告犯行應堪認定。
二、按「竊盜罪既遂與未遂之區別，應以所竊之物已否移入自己權力支配之下為標準
    」（最高法院十七年上字第五Ｏ九號判例參照），本件被告未經許可無故侵入他
    人祖厝，並著手搜尋財物，惟為人發現而未得逞，核其所為，係犯刑法第三百二
    十條第三項、第一項之竊盜未遂罪。被告已著手於犯罪行為之實施，而未至將所
    竊之物納入自己實力支配之下之犯罪結果，為未遂犯，爰依刑法第二十六條前段
    之規定減輕其刑。查被告前於八十六年間因犯妨害自由罪，為台灣新竹地方法院
    判處有期徒刑四月確定，並於八十八年六月二十七日在監執行完畢，有卷附台灣
    苗栗地方法院檢察署刑案資料查註紀錄表可按，其受有期徒刑之執行完畢後，五
    年以內再犯有期徒刑以上之本罪，為累犯，應依刑法第四十七條之規定，加重其
    刑。又被告有上開刑之加重及減輕事由，依刑法第七十一條第一項之規定先加後
    減。爰審酌被告之上開素行、犯罪動機、目的、手段、所生危害及犯後之態度等
    一切情狀，量處如主文所示之刑。
三、公訴意旨另以：被告乙○○於八十八年十月八日下午三時許，未經許可，無故侵
    入甲○○位於苗栗縣獅潭鄉和興村十四鄰和興三十七號之祖厝。因認被告另涉犯
    刑法第三百零六條之侵入住宅罪嫌云云。惟該條之「住宅」係指供人居住之房屋
    宅第，且以現有人居住者為限，如屬無人居住之空屋、空宅等，均不在該條保護
    之列。查本件之被害人甲○○在檢察官偵訊時已陳稱該祖厝現無人居住，伊住附
    近之新家，祖厝已有三年多無人居住（見偵卷第二十八頁）。該祖厝現既無人居
    住，揆諸前開說明，即與刑法第三百零六條侵入住宅罪之要件不符。惟因公訴人
    認被告上開行為與其前揭有罪部分有裁判上一罪之牽連關係，故不另為無罪之諭
    知，附此敘明。
據上論斷，應依刑事訴訟法第二百九十九條第一項前段、刑法第三百二十條第三項、
第一項、第二十六條前段、第四十七條、罰金罰鍰提高標準條例第一條前段，判決如
主文。
本案經檢察官石東超到庭執行職務。
中      華      民      國      八十九      年     二      月     二    日
                                     臺灣苗栗地方法院刑事庭
                                         法  官  劉  興  浪
右正本證明與原本無異。
如不服本判決應於送達後十日內向本院提出上訴狀（須附繕本），上訴於台灣高等法
院台中分院。
                                         書記官  劉  秋  雯
中      華      民      國      八十九      年    二      月      二    日
刑法第三百二十條第一項：意圖為自己或第三人不法之所有而竊取他人動產者，為竊
                        盜罪，處五年以下有期徒刑、拘役或五百元以下罰金。
刑法第三百二十條第三項：前兩項之未遂犯罰之。


司法院資訊處製作；財團法人民間司法改革基金會備份。
